臺灣士林地方法院民事判決
111年度訴字第889號
原      告  李再成  
被      告  温富亮  
上列當事人間請求損害賠償事件，原告提起刑事附帶民事訴訟，
經本院刑事庭裁定移送前來(110年度附民字第335號)，本院於民
國111年10月31日言詞辯論終結，判決如下：
    主  文
被告應給付原告新臺幣伍萬貳仟捌佰肆拾元，及自民國一一○年
十月二十七日起至清償日止，按週年利率百分之五計算之利息。
原告其餘之訴駁回。
本判決原告勝訴部分得假執行。但被告如以新臺幣伍萬貳仟捌佰
肆拾元為原告預供擔保，得免為假執行。
原告其餘假執行之聲請駁回。
    事  實  及  理  由
一、原告主張：兩造均為聖約翰科技大學機械系之教職員，原告
    於民國109年7月4日上午11時20分許，會同該校機械系教授
    張銘崑、林光燦，前往該校汽車工廠找被告談話，談話過程
    中被告對於原告拿出手機攝影一事感到不滿，竟基於傷害之
    犯意，徒手毆打原告，致原告受有臉部損傷、頸部擦傷、右
    上臂與右臉部擦傷等傷害(下稱系爭傷害)。原告因系爭傷害
    ，支出醫療費用新臺幣(下同)1,840元、複診交通費用1,000
    元，又原告因受被告暴力毆打，精神上受有相當之痛苦，並
    請求被告給付慰撫金146萬元，爰依侵權行為法律關係提起
    本訴等語，並聲明：㈠被告應給付原告146萬2,840元及自刑
    事附帶民事訴訟起訴狀繕本送達翌日起至清償日止，按年利
    率百分之五計算之利息。㈡願供擔保請准宣告假執行。
二、被告則以：被告為聖約翰科技大學機械系之教授，該校自10
    9年7月4日起在機械系汽車工廠，舉辦勞動部「109年度即測
    即評及發證技術士技能檢定」之「汽車修護丙級證照術科考
    試」，被告為考場負責人，為維護術科考場秩序及公平性，
    考場已張貼公告，禁止於考場拍照或錄影，且除應檢人或被
    告指派之工作人員外，其他人不得任意進入。原告身為機械
    系副教授，明知上開限制，卻於案發時於檢定考場內違規持
    手機錄影，被告本於考場負責人，多次口頭告誡原告禁止攝
    影，惟原告屢勸不聽，更朝被告揮拳與被告發生拉扯，始發
    生本件衝突，被告並無毆打原告。針對原告請求醫藥費及交
    通費用部分無意見，惟就原告請求慰撫金部分，因原告事發
    迄今仍任職聖約翰科技大學機械系副教授及系主任，平日辦
    公、教學、開會、談話等精神均無異狀，原告並無身心受創
    之情形，故原告請求慰撫金146萬元應無理由等語，資為抗
    辯。並聲明：㈠原告之訴駁回。㈡如受不利判決，願供擔保請
    准宣告免為假執行。　　
三、本院之判斷：　
　㈠原告主張兩造為聖約翰科技大學機械系之教職員，原告於109
    年7月4日上午11時20分許，與機械系教授張銘崑、林光燦，
    前往該校汽車工廠找被告談話，談話過程中被告對於原告拿
    出手機攝影一事感到不滿，兩造發生爭執等情，為被告所不
    爭執。惟就原告主張被告徒手毆打原告，致原告受有系爭傷
    害一節，則為被告所否認，並以前詞置辯。
　㈡經查，被告前因犯傷害罪名，經臺灣士林地方檢察署以109年
    度偵字第17950號提起公訴，經本院以110年度訴字第244號
    刑事判決判處拘役50日，如易科罰金，以1,000元折算1日，
    有該案刑事判決書及刑事一審電子卷證光碟附卷可佐。依被
    告於警訊中所稱：其與原告發生拉扯，並拉扯到地上，這時
    弟弟温閎鈞見狀上前要拉開他們等語（見109年度偵字第179
    50號卷第10、11頁警訊筆錄）。參以證人張銘崑於刑事案件
    中證稱：第一次衝突看到温富亮、温閎鈞2人壓住李再成的
    手，壓在地上，第一次衝突結束3人自行爬起來，第2次中途
    才開始錄影等語（見110年度訴字第244號刑事卷第190至192
    頁審判筆錄）；證人林光燦於刑事案件中證稱：第一時間點
    温富亮打李再成，李再成在下面，温富亮在上面，然後壓著
    他、搥他，那時李再亮臉部已經有受傷了，臉部是朝下，温
    富亮就直接用身體壓在李再成背上，手有繼續搥的動作，後
    來温閎鈞就過來，伊要擋他，温閎鈞就用身體一直把伊推開
    ，過來就直接也一起要打李再成等語（見110年度訴字第244
    號刑事卷第195至196頁審判筆錄）。依被告所陳及證人張銘
    崑、林光燦證述內容，原告於事發當時遭被告壓制在地，被
    告並徒手持續毆打原告等情。再依馬偕醫院出具之診斷證明
    書（109年度偵字第17950號卷第39頁、本院卷第99頁），原
    告受有臉部、頸部、右上臂與右臉部多處傷害，堪認被告確
    有傷害原告之行為。
　㈢按因故意或過失，不法侵害他人之權利者，負損害賠償責任
    ；不法侵害他人之身體或健康者，對於被害人因此喪失或減
    少勞動能力或增加生活上之需要時，應負損害賠償責任。；
    不法侵害他人之身體、健康、名譽、自由、信用、隱私、貞
    操，或不法侵害其他人格法益而情節重大者，被害人雖非財
    產上之損害，亦得請求賠償相當之金額，民法第184條第1項
    前段、第193條第1項、第195條第1項分別定有明文。原告因
    被告前揭傷害行為受有系爭傷害，依前開規定，被告自應負
    侵權行為損害賠償責任。
　㈣就原告請求之各項費用審酌如下：
　⒈原告主張因系爭傷害支出醫療費用1,840元、就診交通費用1,
    000元，為被告所不爭執（見本院卷第44、125至126頁筆錄
    ），原告此部分主張應予准許。
　⒉按慰藉金之多寡應斟酌雙方之身分、地位、資力與加害之程
    度及其他各種情形核定相當之數額。其金額是否相當，自應
    依實際加害情形與被害人所受之痛苦及雙方之身分、地位、
    經濟狀況等關係決定之（最高法院85年度台上字第460號裁
    判意旨參照）。原告自陳學歷為機械工程博士，現擔任聖約
    翰科技大學教師，年平均所得146萬元，名下有新北市淡水
    區房屋1間及社子島土地，並有股票投資等情；被告自陳學
    歷為電子儀控博士，現擔任聖約翰科技大學教師，名下有桃
    園市房屋1間等情（見本院卷第126頁筆錄、第135頁刑事附
    帶民事起訴狀），並有兩造之稅務電子閘門財產調件明細表
    （外放資料）在卷可參。本院斟酌上情，以被告所為傷害行
    為之程度及原告因系爭傷害致精神上之所受苦楚等一切情狀
    ，認原告請求所受精神上之損害賠償5萬元，應屬相當，逾
    此部分之請求，則無理由。　　
　㈤按給付無確定期限者，債務人於債權人得請求給付時，經其
    催告而未為給付，自受催告時起，負遲延責任；其經債權人
    起訴而送達訴狀，或依督促程序送達支付命令，或為其他相
    類之行為者，與催告有同一之效力；遲延之債務，以支付金
    錢為標的者，債權人得請求依法定利率計算之遲延利息；應
    付利息之債務，其利率未經約定，亦無法律可據者，週年利
    率為百分之五。民法第229條第2項、第233條第1項前段及第
    203條分別定有明文。本件原告請求被告給付一定之金額，
    屬以支付金錢為其標的，依上開規定，原告請求被告給付自
    刑事附帶民事起訴狀繕本送達即110年10月26日（見110年度
    附民字第335號卷第1721頁送達證書）之翌日起，按週年利
    率百分之五計算之利息，為有理由。　
四、綜上所述，原告基於侵權行為法律關係，請求被告給付5萬2
    ,840元，及自110年10月27日起至清償日止，按週年利率百
    分之五計算之利息，為有理由，應予准許；逾此範圍之請求
    ，則無理由，應予駁回。
五、兩造均陳明願供擔保，請准宣告假執行及免為假執行。就原
    告勝訴部分，乃所命給付金額未逾50萬元之判決，依民事訴
    訟法第389條第1項第5款規定，應依職權宣告假執行，原告
    請求供擔保宣告假執行，核無必要，本院並定被告以相當金
    額供擔保後，得免為假執行；至原告敗訴部分，其假執行之
    聲請因失所附麗，應併予駁回之。
六、本件事證已臻明確，兩造其餘之攻擊或防禦方法及證據，經
    本院斟酌後，認為均不足以影響本判決之結果，自無一一詳
    予論駁之必要，併此敘明。
七、本件損害賠償事件乃刑事附帶民事訴訟，由刑事庭移送前來
    ，迄本院言詞辯論終結為止，當事人並無任何裁判費或其他
    訴訟費用之支出，自無諭知訴訟費用負擔之必要，附此敘明
    。
八、據上論結，原告之訴為一部有理由、一部無理由，依民事訴
    訟法第389條第1項第5款、第392條第2項，判決如主文。
中　　華　　民　　國　　111 　年　　11　　月　　21　　日
                          民事第二庭
                              法  官  辜  漢  忠  
以上正本係照原本作成。
如對本判決上訴，應於判決送達後20日內向本院提出上訴狀，若
委任律師提起上訴者，應一併繳納上訴審裁判費，否則本院得不
命補正逕行駁回上訴。
中　　華　　民　　國　　111 　年　　11　　月　　21　　日
                              書記官  潘  盈  筠